【裁判字號】    97,撤緩,53
【裁判日期】    970930
【裁判案由】    撤銷緩刑
【裁判全文】
臺灣臺南地方法院刑事裁定              97年度撤緩字第53號
聲  請  人  臺灣臺南地方法院檢察署檢察官
受  刑  人  甲○○
上列聲請人因受刑人甲○○違反毒品危害防制條例案件，聲請撤
銷緩刑之宣告（97年度執聲字第662號、前審案號：臺灣嘉義地
方法院95年度嘉簡字第1067號），本院裁定如下：
    主  文
甲○○於臺灣嘉義地方法院九十五年度嘉簡字第一○六七號九十
五年八月四日刑事判決所受之緩刑宣告撤銷。
    理  由
一、聲請意旨略以：受刑人因犯竊盜案件，經臺灣嘉義地方法院
    於民國九十五年八月四日以九十五年度嘉簡字第一○六七號
    （九十五年度偵字第四五四○號）判處有期徒刑六月、緩刑
    二年，於九十五年八月三十一日確定，嗣於緩刑期內故意違
    反毒品危害防制條例案件，經臺灣嘉義地方法院於九十七年
    一月二十八日以九十七年度嘉簡字第九十三號判處有拘役三
    十日，於九十七年三月三十一日確定。核受刑人所為，已合
    於刑法第七十五條之一第一項第二款所定得撤銷緩刑宣告之
    原因，依刑事訴訟法第四百七十六條規定聲請撤銷等語。
二、按刑法關於緩刑宣告得撤銷之原因，已於九十四年二月二日
    新增公布刑法第七十五條之一，並於九十五年七月一日施行
    。而新修正刑法第七十五條之一係規定：「受緩刑之宣告而
    有下列情形之一，足認原宣告之緩刑難收其預期效果，而有
    執行刑罰之必要者，得撤銷其宣告：一、緩刑前因故意犯他
    罪，而在緩刑期內受得易科罰金之有期徒刑、拘役或罰金之
    宣告確定者。二、緩刑期內因故意犯他罪，而在緩刑期內受
    得易科罰金之有期徒刑、拘役或罰金之宣告確定者。三、緩
    刑期內因過失更犯罪，而在緩刑期內受有期徒刑之宣告確定
    者。四、違反第七十四條第二項第一款至第八款所定負擔情
    節重大者」，考其立法意旨「關於緩刑之撤銷，現行法第七
    十五條第一項固已設有二款應撤銷之原因；至得撤銷緩刑之
    原因，則僅於保安處分章內第九十三條第三項與撤銷假釋合
    併加以規定，體例上不相連貫，實用上亦欠彈性，參酌德國
    及奧地利現行立法例均有「撤銷」與「得撤銷」兩種原因，
    爰增訂本條，於第一項分設四款裁量撤銷之原因。現行關於
    緩刑前或緩刑期間故意犯他罪，而在緩刑期內受得易科罰金
    之有期徒刑之宣告者，列為應撤銷緩刑之事由，因認過於嚴
    苛，而排除第七十五條應撤銷緩刑之事由，移列至得撤銷緩
    刑事由，俾使法官依被告再犯情節，而裁量是否撤銷先前緩
    刑之宣告；其次，如有前開事由，但判決宣告拘役、罰金時
    ，可見行為人仍未見悔悟，有列為得撤銷緩刑之事由，以資
    彈性適用，爰於第一項第一款、第二款增訂之。」。準此，
    修正增訂刑法第七十五條之一第一項係採裁量撤銷主義，賦
    予法院撤銷與否之權限，規定其實質要件為「足認原宣告之
    緩刑難收其預期效果，而有執行刑罰之必要」，供作審認之
    標準。亦即於上揭「得」撤銷緩刑之情形，法官應依職權本
    於合目的性之裁量，妥適審酌被告所犯前後數罪間，關於法
    益侵害之性質、再犯之原因、違反法規範之情節是否重大、
    被告主觀犯意所顯現之惡性及其反社會性等情，是否已使前
    案原為促使惡性輕微之被告或偶發犯、初犯改過自新而宣告
    之緩刑，已難收其預期之效果，而確有執行刑罰之必要，此
    與刑法第七十五條第一項所定二款要件有一具備，即毋庸再
    行審酌其他情狀，應逕予撤銷緩刑之情形不同。又緩刑之宣
    告應撤銷者，由受刑人所在地或其最後住所地之地方法院檢
    察官聲請該法院裁定之；刑法第七十五條之一第一項第一款
    、刑事訴訟法第四百七十六條分別定有明文。
三、經查：
    (一)受刑人甲○○前於九十五年六月三日犯竊盜罪，為台灣嘉
      義地方法院於九十五年八月四日以九十五年度嘉簡字第一
      ○六七號判處有期徒六月，如易科罰金，以銀元佰元即
      新台幣玖佰元折算壹日、緩刑二年，並於九十五年八月三
      十一日確定。受刑人嗣於緩刑期間之九十六年七月二十四
      日因持有第二級毒品安非他命違反毒品危害防制條例，為
      台灣嘉義地方法院於九十七年一月二十八日以九十七年度
      嘉簡字第九十三號判處拘役三十日，如易科罰金，以新台
      幣壹仟元折算壹日，已於九十七年三月三十一日確定。以
      上有台灣高等法院被告前案紀錄表在卷足憑，並經調取各
      該確定判決核閱無訛。是受刑人係在緩刑期內因故意犯他
      罪，而在緩刑期內受得易科罰金之拘役之宣告確定，合於
      前揭刑法第七十五條之一第一項第二款得撤銷緩刑宣告之
      要件。
    (二)聲請人於九十七年五月二十八日向本院提出本件撤銷緩刑
      宣告之聲請，係在前述受刑人所犯毒品危害防制條例之罪
      判決確定（即九十七年三月三十一日）後六個月以內，合
      於刑法第七十五條之一第二項之規定。
四、本件受刑人所犯上開二罪，性質雖不相同，然審酌受刑人先
    前所犯竊盜罪，經台灣嘉義地方法院九十五年度嘉簡字第一
    ○六七號判處有期徒刑六月，緩刑二年後，受刑人係在緩刑
    期間故意更犯持有第二級毒品罪，顯見其在緩刑期間未能謹
    慎行止，漠視法律規定，足見緩刑之宣告對其未收矯治之效
    ，非執行刑罰，無法促其真正改過遷善，而有執行刑罰之必
    要性。聲請人之聲請，應予准許，爰依聲請撤銷其緩刑之宣
    告。
五、依刑事訴訟法第四百七十六條，裁定如主文。
中    華    民    國    97    年    9     月    30   日
                        刑事第四庭    法  官   林逸梅
以上正本證明與原本無異。
如不服本裁定，應於收受送達後5日內向本院提出抗告狀。（應
附繕本）
                                      書記官   郭純瑜
中    華    民    國    97    年    10    月    1     日


司法院資訊處製作；財團法人民間司法改革基金會備份。
